臺灣新北地方法院刑事裁定
111年度聲判字第134號
聲  請  人
即  告訴人  鐘文莉
代  理  人  吳存富律師
            許亞哲律師
被      告  郭明珠  年籍住居所均詳卷
上列聲請人即告訴人因被告妨害名譽等案件，不服臺灣高等檢察
署檢察長於民國111年9月26日以111年度上聲議字第8577號駁回
再議之處分（原不起訴處分案號：臺灣新北地方檢察署111年度
偵字第7244號、第30276號），聲請交付審判，本院裁定如下：
    主  文
聲請駁回。
    理  由
一、按告訴人不服上級檢察署檢察長或檢察總長認再議為無理由
    而駁回之處分者，得於接受處分書後10日內委任律師提出理
    由狀，向該管第一審法院聲請交付審判，刑事訴訟法第258
    條之1第1項定有明文。經查，本件聲請人即告訴人鐘文莉以
    被告郭明珠涉犯刑法妨害名譽及恐嚇等罪嫌，向臺灣新北地
    方檢察署（下稱新北地檢署）提出告訴，該署檢察官於民國
    111年7月27日以111年度偵字第7244號、第30276號為不起訴
    處分，聲請人不服而聲請再議，經臺灣高等檢察署檢察長於
    111年9月26日以111年度上聲議字第8557號處分書駁回其再
    議聲請，該處分書於111年10月6日送達（第10日為假日），
    聲請人於同年月17日委任律師向本院聲請交付審判等節，有
    上開各處分書、臺灣高等檢察署送達證書、刑事聲請交付審
    判狀，及刑事委任狀各1份在卷可參，是本件交付審判之聲
    請，程序上尚無不合，先予敘明。
二、聲請交付審判意旨如附件刑事聲請交付審判狀所載。　　
三、按刑事訴訟法第258條之1規定，告訴人得向法院聲請交付審
    判，此係對於檢察官不起訴或緩起訴裁量權制衡之一種外部
    監督機制，法院僅就檢察官所為不起訴或緩起訴之處分是否
    正確加以審查，以防止檢察機關濫權。依此立法精神，同法
    第258條之3第3項規定，法院就交付審判之聲請為裁定前，
    得為必要之調查。所謂得為必要之調查，其調查證據之範圍
    ，應以偵查中曾顯現之證據為限，不可就告訴人新提之證據
    再為調查，亦不可蒐集偵查卷以外之證據。次按法院於審查
    交付審判之聲請有無理由時，除認為告訴人所指摘不利被告
    之事證未經檢察機關詳為調查或斟酌，或不起訴處分書所載
    理由違背經驗法則、論理法則或其他證據法則外，不宜率予
    交付審判。
四、經查：
　㈠本件經新北地檢署檢察官偵查後，以：⒈細繹被告於SKOUT上
    所發表上揭言論內容，於110年9月2日當天，俱未指明聲請
    人之真實姓名或其他明顯足以辨識聲請人身分、特徵之相關
    資料，衡情一般人亦難僅以被告於110年9月2日當日所為前
    揭隻字片語，即能確知被告所指謫之對象為聲請人，甚而推
    敲或連結出聲請人之真實身分；⒉就聲請人指稱被告涉犯恐
    嚇罪嫌之部分，經勘驗聲請人所提供錄影檔案，被告於直播
    過程皆未指明對象為何人，亦無表達欲使觀眾轉告聲請人之
    意，而認被告主觀上並無對聲請人為惡害通知之意，是認本
    件尚難遽以刑法妨害名譽或恐嚇罪責相繩，而為不起訴處分
    。嗣聲請人不服聲請再議，經高檢署檢察官以：檢視聲請人
    指訴翻拍被告於110年9月2日直播之內容（見他6591卷第11
    至16頁），雖曾指稱「171」之對象，惟被告言詞內容不過
    為一般之鬥嘴，如「旗袍鬼」、「我就看她怎麼死」、「她
    要承認她是有病」…等言詞，均為網路誇大刻薄之言詞，事
    所常見，乃表達直播主之個人看法，不管有無指涉特定人，
    均為通常批評言詞，無法認定為貶低他人社會評價而涉犯妨
    害名譽罪，或對他人自由意志造成拘束，亦不成立妨害自由
    罪，且經原檢察官勘驗聲請人提供被告於111年1月9日進行
    直播之錄影檔案，可知被告係於聊天談話過程中口出「他以
    為我除不掉他嗎」、「他不知道我背後的勢力嗎」、「看我
    怎麼處理他，他以為我後面沒有人嗎」、「我有練拳擊 我
    會揍死他 我發怒很可怕」、「你有本事就來弄阿」、「不
    然就換我弄死你」（見偵30276卷第25頁）等語，惟無法明
    確究係指何人等情，足見，被告此部分直播之內容，形式上
    無法確認指涉何人，縱使係指「171」，然客觀上鬥嘴內容
    ，如上相同理由，亦不構成任何妨害名譽、妨害自由罪，而
    駁回聲請人再議，有上開不起訴處分書及處分書在卷可考。
　㈡又經本院核閱上開卷宗，111年度他字第6591號卷第11頁至第
    16頁之直播截圖，及111年度偵字第7244號卷第58頁至第62
    頁、第64頁背面至第65頁背面之直播截圖（即聲請人所提供
    截圖編號33至41、46-48），均未有足以辨別時間之標示，
    而難遽以判別上開直播截圖就是被告於110年9月2日之直播
    畫面，而依聲請人所指述被告於110年9月2日之直播內容，
    亦未具體指明聲請人之真實姓名或其他明顯足以辨識聲請人
    身分、特徵之相關資料，衡情一般人尚難僅以被告於110年9
    月2日當日所為之隻字片語，即能確知被告所指謫之對象為
    聲請人，甚而推敲或連結出聲請人之真實身分，至被告於11
    1年1月9日所為之言論，並非對聲請人為之，亦未表達欲使
    觀眾轉知聲請人之意，是亦與刑法恐嚇罪，需有惡害通知之
    構成要件有別，是本院審酌上開不起訴處分之理由，並無違
    背經驗法則、論理法則或其他證據法則之情形，聲請人猶執
    前詞而為本件交付審判之聲請，為無理由，應予駁回。
五、依刑事訴訟法第258條之3第2項前段，裁定如主文。
中　　華　　民　　國　　111 　年　　11　　月　　21　　日
                  刑事第十二庭  審判長法  官  陳正偉
　　　　　　　　　
                                      法  官  陳志峯
　　　　　　　　　　　　　　　　　　　
　　　　　　　　　　　　　　　　　　　法  官  鄭淳予
以上正本證明與原本無異
不得抗告
                                      書記官　汪承翰
中　　華　　民　　國　　111 　年　　11　　月　　22　　日